臺灣高等法院高雄分院刑事判決　　　　 94年度上訴字第516號
上　訴　人　臺灣屏東地方法院檢察署檢察官
被　　　告　甲○○
上列上訴人因被告違反毒品危害防制條例案件，不服臺灣屏東地
方法院94年度訴字第115 號中華民國94年3月30日第一審判決（
起訴案號：臺灣屏東地方法院檢察署94年度毒偵字第127 號，併
案案號：臺灣屏東地方法院檢察署94年度毒偵字第803 、1118號
），提起上訴，本院判決如下：
    主  文
原判決撤銷。
甲○○連續施用第一級毒品，累犯，處有期徒刑壹年陸月；海洛
因壹小包（毛重零點參公克）沒收銷燬之；注射針筒貳支、挑尖
吸管壹支，均沒收。又連續施用第二級毒品，累犯，處有期徒刑
壹年。應執行有期徒刑貳年肆月；海洛因壹小包（毛重零點參公
克）沒收銷燬之；注射針筒貳支、挑尖吸管壹支，均沒收。
    事  實
一、甲○○曾於民國90年間因違反妨害兵役治罪條例案件，經法
    院判處有期徒刑4 月確定，於91年2 月22日入監執行，91年
    6 月21日執行完畢出監；復於93年間因施用毒品案件，經原
    審法院以93年度毒聲字第544 號裁定送觀察勒戒後，認無繼
    續施用毒品傾向，於93年9 月23日執行完畢釋放出監，並經
    臺灣屏東地方法院檢察署檢察官以93年度毒偵字第1617號為
    不起訴處分確定。甲○○猶不思戒除惡習，於觀察、勒戒執
    行完畢釋放後5 年內，復基於施用第一級毒品海洛因之概括
    犯意，自93年10月間某日起至94年3 月20日止，在其屏東縣
    屏東市○○路329 號住處房間等地，以將海洛因粉末摻入香
    煙內點燃吸食之方式，連續施用第一級毒品海洛因多次，平
    均每隔3 、4 日施用1 次；甲○○又另行基於施用第二級毒
    品甲基安非他命（起訴書誤載為安非他命）之概括犯意，於
    上開時間，以將甲基安非他命置入玻璃球內燒烤產生煙霧之
    方式，連續施用第二級毒品甲基安非他命多次（起訴書誤載
    為安非他命），平均每週施用1 次。嗣於93年12月10日0 時
    45分許，在屏東縣屏東市○○路8 之3 號台灣巨蛋超商內為
    警查獲；又於94年3 月6 日上午11時許，屏東市○○路與和
    生路口，為警查獲；再於94年3 月21日上午11時許，屏東縣
    長治鄉○○路568 號，為警查獲，並扣得第一級毒品海洛因
    1 小包（毛重0.3 公克）及甲○○所有供施用第一級毒品海
    洛因所用之注射針筒2 支、挑尖吸管1 支。
三、案經屏東縣警察局屏東分局、屏東縣警察局分別報請臺灣屏
    東地方法院檢察署檢察官偵查起訴暨聲請併案審理。。
      理  由
一、上揭事實業據被告甲○○於本院審理時坦承不諱，且被告3
    次為警查獲後，經警採其尿液送檢驗結果均呈甲基安非他命
    及嗎啡陽性反應，有屏東縣衛生局煙毒及麻醉藥品類委託檢
    驗結果通知書、高雄市立凱旋醫院濫用藥物尿液檢驗報告各
    1 紙及台灣檢驗科技股份有限公司檢驗報告2 份在卷可證，
    復有海洛因1 小包（毛重0.3 公克）及注射針筒2 支、挑尖
    吸管1 支扣案可參，該扣案之海洛因粉末經檢驗結果確呈嗎
    啡反應，有屏東縣警察局刑警隊查獲涉嫌毒品危害防制條例
    毒品初步檢驗報告單1 份可佐，被告施用第一級毒品海洛因
    、第二級毒品甲基安非他命之事實，已然明灼。又被告曾於
    93年間因施用毒品案件，經原審法院以93年度毒聲字第544
    號裁定送觀察勒戒後，認無繼續施用毒品傾向，於93年9 月
    23日執行完畢釋放出監，並經臺灣屏東地方法院檢察署檢察
    官以93年度毒偵字第1617號為不起訴處分確定之事實，有臺
    灣屏東地方法院檢察署刑案資料查註紀錄表、臺灣高等法院
    被告全國前案紀錄表在卷足憑，被告於觀察、勒戒執行完畢
    釋放後5 年內，施用第一級、第二級毒品之事實甚明。本件
    事證明確，被告犯行洵堪認定。
二、按海洛因、甲基安非他命分別為毒品危害防制條例所定之第
    一級、第二級毒品，是核被告所為，其施用第一級毒品之行
    為，係犯毒品危害防制條例第10條第1 項之施用第一級毒品
    罪；其施用第二級毒品之行為，係犯同條第2 項之施用第二
    級毒品罪。被告持有第一級毒品海洛因、第二級毒品甲基安
    非他命，嗣進而施用之，持有之低度行為應為施用之高度行
    為所吸收，不另論罪。被告多次施用海洛因、甲基安非他命
    ，分別係時間密接，犯罪構成要件相同，顯各係基於概括犯
    意為之，應依連續犯規定各論處一罪，並分別加重其刑。被
    告自93年12月10日起至94年3 月20日止多次施用第一級毒品
    海洛因及第二級毒品甲基安非他命犯行，雖未經公訴人起訴
    ，惟此部分與公訴人起訴部分，有連續犯裁判上一罪關係，
    本院自得併予審理。又被告曾於90年間因違反妨害兵役治罪
    條例案件，經原審法院以90年度訴字第377 號判處有期徒刑
    4 月確定，於91年2 月22日入監執行，91年6 月21日執行完
    畢出監，有臺灣屏東地方法院檢察署刑案資料查註紀錄表、
    臺灣高等法院被告全國前案紀錄表在卷足憑，其於執行完畢
    後5 年內，再犯本件有期徒刑以上之罪，為累犯，應依刑法
    第47條規定加重其刑，並均遞加重之。被告所犯施用第一級
    毒品罪及施用第二級毒品罪間，犯意各別，構成要件互殊，
    應予分論併罰。
三、被告犯罪事證明確，原審法院予以論罪科刑，固非無據。惟
    查：檢察官聲請併案審理部分即被告自93年12月10日起至94
    年3 月20日止多次施用第一級毒品海洛因及第二級毒品甲基
    安非他命犯行，原判決未及併予裁判，尚有未洽，檢察官上
    訴意旨執此指摘原判決不當，為有理由，應由本院撤銷改判
    。爰審酌被告前因施用毒品犯行，經觀察、勒戒後，仍故態
    復萌，再予施用毒品不輟，無視於毒品對於自身健康之戕害
    及國家對於杜絕毒品犯罪之禁令，足見其悔改之意志薄弱，
    毒癮已深，本不宜輕縱，惟念其犯後坦承犯行，態度尚佳等
    一切情狀，分別量處如主文第2 項所示之刑，並定應執行之
    刑，以資警惕。扣案之第一級毒品海洛因1 小包（毛重0.3
    公克）應依毒品危害防制條例第18條第1 項前段規定宣告沒
    收銷燬之；又扣案之注射針筒2 支、挑尖吸管1 支係被告所
    有供施用第一級毒品海洛因所用之物，業據其供明，應併依
    刑法第38條第1 項第2 款規定宣告沒收。
據上論結，應依刑事訴訟法第369 條第1 項前段、第364 條、第
299 條第1 項前段，毒品危害防制條例第10條第1 項、第2 項、
第18條第1 項前段，刑法第11條、第56條、第47條、第51條第5
款、第38條第1 項第2 款，判決如主文。
本案經檢察官陳國全到庭執行職務。
中　　華　　民　　國　　94　　年　　6 　　月　　16　　日
                  刑事第六庭    審判長法  官  王憲義
                                      法  官  張盛喜
                                      法  官  范惠瑩
以上正本證明與原本無異。
施用第一級毒品部分如不服本判決應於收受本判決後10日內向本
院提出上訴書狀，其未敘述上訴理由者，並得於提起上訴後10日
內向本院補提理由書狀（均須按他造當事人之人數附繕本）「切
勿逕送上級法院」。
施用第二毒品部分不得上訴。
中　　華　　民　　國　　94　　年　　6 　　月　　16　　日
　　　　　　　　　　　　　　　　　　　書記官  魏文常
附錄法條：
毒品危害防制條例第10條
施用第一級毒品者，處6月以上5年以下有期徒刑。
施用第二級毒品者，處3年以下有期徒刑。
